臺灣南投地方法院刑事判決
111年度易字第77號
公  訴  人  臺灣南投地方檢察署檢察官 
被      告  洪莆淞


選任辯護人  呂宗燁律師
上列被告因違反家庭暴力防治法案件，經檢察官提起公訴（110
年度偵字第5526號），本院判決如下：
    主  文
甲○○犯違反保護令罪，處拘役伍拾伍日，如易科罰金，以新臺幣
壹仟元折算壹日。   
    犯罪事實
一、甲○○與乙○○為配偶，係家庭暴力防治法第3條第1款所定之家
    庭成員關係。甲○○明知其於民國109年11月4日，經本院以10
    9年度家護字第364號民事通常保護令裁定令其不得對乙○○為
    騷擾行為，該保護令之有效期間為8個月（至110年7月3日止
    ），並已合法對其送達，仍基於違反上開保護令之犯意，自
    109年11月12日起至110年3月30日止，在其高雄市○○區○○街0
    00○0號住處，以通訊軟體LINE接續傳送如附表一所示之訊息
    予居住在南投縣集集鎮之乙○○而騷擾之，違反上揭保護令。
二、案經乙○○訴由南投縣政府警察局集集分局報告臺灣南投地方
    檢察署檢察官偵查起訴。
    理  由
壹、證據能力部分
一、被告甲○○及辯護人爭執告訴人乙○○於警詢中陳述之證據能力
    ，告訴人於警詢中所為之陳述，為被告以外之人於審判外陳
    述，因告訴人警詢中之陳述與審理中之證述大致相符，並無
    警詢中陳述有較為可信之情形，且非證明犯罪事實所必要，
    無刑事訴訟法第159條之2規定之情形，依刑事訴訟法第159
    條第1項規定，告訴人於警詢中之陳述無證據能力。
二、本判決引用被告以外之人於審判外之陳述，檢察官、被告及
    辯護人於言詞辯論終結前未聲明異議，本院審酌該等證據作
    成之情況，核無違法取證或其他瑕疵，且與待證事實具有關
    聯性，認為以之作為證據為適當，依刑事訴訟法第159條之5
    第2項規定，均有證據能力。其餘認定本案犯罪事實之非供
    述證據，查無違反法定程序取得之情，依刑事訴訟法第158
    條之4規定反面解釋，亦具有證據能力。
貳、認定犯罪事實所憑之證據及理由
一、被告固坦承於上述時、地，傳送如附表一所示之訊息內容予
    告訴人，但矢口否認有何違反保護令之犯行，辯稱：我係對
    告訴人曉以大義，我不認為我的行為構成騷擾等語，辯護人
    為被告辯護稱：被告以如附表一所示之言語與告訴人溝通，
    此為夫妻間說話或表達愛意方式，被告並無惡意，非騷擾行
    為；又被告本案與本院110年度投簡字第63號判決之犯罪事
    實具有接續犯之實質上一罪關係，屬同一案件，應依刑事訴
    訟法第302條規定為免訴判決等語，經查：
　㈠被告與告訴人於104年10月31日結婚迄今，本院於109年11月4
    日以109年度家護字第364號民事通常保護令裁定命被告不得
    對告訴人實施家庭暴力行為、騷擾行為，且應遠離告訴人之
    住居所及工作場所至少50公尺，該保護令有效期間為8個月
    （自109年11月4日至110年7月3日止），被告於109年11月11
    日16時43分許，經警員電話告知上開保護令內容，有本院10
    9年度家護字第364號民事通常保護令、南投縣政府警察局集
    集分局保護令執行紀錄表（見警卷第27至29頁、本院卷第24
    1至242頁）附卷可查，是此部分事實可以認定。
　㈡家庭暴力防治法第61條第2款所謂騷擾，係指任何打擾、警告
    、嘲弄或辱罵他人之言語、動作或製造使人心生畏怖情境之
    行為，家庭暴力防治法第2條第4款定有明文。證人即告訴人
    於審理中證稱：我與被告92年間經由網路認識，於104年間
    結婚迄至108年間，與被告相處情況大致還好，於109年11月
    間起，被告與我開始相處不融洽，被告隨時以簡訊騷擾我，
    攻擊我的家人、侮辱我，讓我處於害怕、恐懼之中，他持續
    不間斷地傳送訊息，讓我精神上難以負荷，無法入眠、半夜
    時常驚醒等語（見本院卷第257至266頁），觀諸附表一編號
    1被告傳送之訊息文字，提及「吃人夠夠」、「流氓」、「
    小人」、「丟人現眼」等，已屬辱罵性言詞，且整體文意均
    係指責告訴人及其家人之不是，附表一編號2則對告訴人之
    職業表達不以為然之態度，附表一編號3、4、5又再次指責
    告訴人之家庭教育失敗，此均非一般人溝通所使用之詞彙，
    亦不見提及小孩或夫妻往來之正常對話訊息，核與告訴人所
    稱遭被告持續以攻擊自己及家人之方式騷擾，實屬相符，再
    依告訴人曾於109年11月13日回以：「請注意你的用詞」、
    「不要太過份」，被告仍接續為附表一編號3至9之訊息內容
    ，告訴人又曾於110年3月20日回以：「請尊重自己的言語」
    ，被告仍發送附表一編號10之內容，顯見被告在告訴人反應
    其不舒服、不愉快之心情後，仍持續發送上述訊息內容，且
    被告如附表一傳送訊息之時間又屬密接，堪認被告在密集之
    時間內傳送如附表一之文字訊息，已合於以打擾、辱罵他人
    之言語，對告訴人為騷擾行為。
　㈢又案件曾經判決確定者，應諭知免訴之判決，刑事訴訟法第3
    02條第1款定有明文。此案件指同一案件，所謂同一案件包
    括實質上一罪及裁判上一罪關係，是否同一案件，端視前後
    案件之基本社會事實是否同一而定。被告於109年9月11日18
    時1分許至同年11月3日晚間，接續以LINE傳送數則訊息騷擾
    告訴人，違反本院於109年9月4日核發之109年度司暫家護字
    第106號民事暫時保護令內容，經本院以110年度投簡字第63
    號判決判處拘役30日確定（下稱前案），此由本院調閱該案
    卷核閱屬實。前案被告違反保護令案件，係被告於「109年9
    月11日18時1分許至同年11月3日晚間」違反「本院109年度
    司暫家護字第106號民事暫時保護令」，而本案係被告「自1
    09年11月12日起至110年3月30日止」違反「本院109年度家
    護字第364號民事通常保護令」，被告於前案中，雖同樣以L
    INE傳送如附表二所示之訊息內容，然其違反之時間、文字
    內容以及違反之保護令裁定均不同，且被告於109年11月11
    日16時43分許，經警員電話告知本院109年度家護字第364號
    民事通常保護令內容，該客觀行為已阻斷與前案犯行之密接
    性，被告再為本案行為，應認被告係另行起意，前案與本案
    顯非同一案件，辯護人此部分主張，並無理由。
二、綜上所述，被告上開辯解無從採信，辯護人辯護亦無理由，
    本案事證明確，被告犯行堪以認定，應依法論科。
參、論罪科刑
一、核被告所為，係犯家庭暴力防治法第61條第2款之違反保護
    令罪。被告於附表一之時間，傳送附表一之訊息予告訴人，
    係於密切接近之時間實行，侵害同一法益，且出於同一騷擾
    告訴人之目的，各行為之獨立性極為薄弱，依一般社會健全
    觀念，尚難以強行分開，應視為數個舉動之接續實行，合為
    包括之一行為予以評價，屬接續犯，僅論以一罪。
二、審酌被告知悉保護令命其不得對告訴人為騷擾行為，仍以附
    表一所示之訊息內容打擾、辱罵告訴人，致告訴人心理備感
    不快及恐懼，無視保護令之誡命效果，行為應予責難，被告
    犯後未能與告訴人成立調解，被告自陳大學畢業之智識程度
    、從事承包污水工程及港堤維護工程之工作，經濟小康，與
    告訴人育有1名兒子外，另須扶養1名22歲之小孩之生活狀況
    等一切情狀，量處如主文所示之刑，並諭知易科罰金之折算
    標準。
據上論斷，應依刑事訴訟法第299條第1項前段，判決如主文。
本案經檢察官張鈞翔提起公訴，檢察官黃淑美到庭執行職務。
中　　華　　民　　國　　111 　年　　8 　　月　　10　　日
　　　　　　　　　刑事第三庭    法　官　顏代容
以上正本與原本無異。
如不服本判決應於收受送達後20日內向本院提出上訴書狀，並應
敘述具體理由；其未敘述上訴理由者，應於上訴期間屆滿後20日
內向本院補提理由書（均須按他造當事人之人數附繕本）「切勿
逕送上級法院」。
告訴人或被害人如對於本判決不服者，應具備理由請求檢察官上
訴，其上訴期間之計算係以檢察官收受判決正本之日期為準。
                                書記官  廖佳慧
中　　華　　民　　國　　111 　年　　8 　　月　　11　　日
附錄論罪科刑法條全文
家庭暴力防治法第61條
違反法院依第14條第1項、第16條第3項所為之下列裁定者，為本
法所稱違反保護令罪，處3年以下有期徒刑、拘役或科或併科新
臺幣10萬元以下罰金：
一、禁止實施家庭暴力。
二、禁止騷擾、接觸、跟蹤、通話、通信或其他非必要之聯絡行
    為。
三、遷出住居所。
四、遠離住居所、工作場所、學校或其他特定場所。
五、完成加害人處遇計畫。
附表一
編號 日期 時間 訊息內容 1 109年11月12日 8時30分 「我覺得你笨，笨在短視，笨在擔心吃虧，笨在都是所有人的錯，自己沒錯」   20時36分 「不會當妻子，那就回去」   20時41分 「做人實在一點，吃人夠夠」   21時57分 「你們只是斷送小孩幸福的人」   22時28分 「你帶著你家丟人現眼的家族離開，我不想認識。更不會交集，流氓，刺青，酒空，離開我們的世界，感謝」   22時42分 「為什麼做那麼小人動作」 2 109年11月14日 7時52分 「做人別除了自私，還別人小孩死不完，這種家庭教育是有問題的，僱員而已，你當成你真的公務員嗎？」 3 109年12月28日 22時58分 「你不是一個友善母親，更不是一個好的教育者」、「沒有家庭概念的人，不是媽寶就是寶媽」   23時07分 「你家用鄉下思維教育，教出來的不是流氓刺青」   23時09分 「記住，婊女家門口永遠都有貞節牌坊」 4 109年12月29日 13時18分 「滿口仁義道德，你的骨氣呢？做人自私，別人小孩死不完，跟綠茶不是一樣嗎？」、「友善父母你是不行的，因為你家傳統只是這樣，你父母也沒友善過，你阿公也沒友善過，這是遺傳跟家教」   13時32分 「你也沒有那種廉恥之心道歉，這種自私到無情的地步」 5 110年2月6日 13時51分 「費用算出來了嗎？別人小孩死不完，那是你遺傳跟家教」   14時05分 「記住，你媽媽從小是個養女，沒有父愛（13歲養母亡）」   21時44分 「你非友善母親」 6 110年3月4日 16時20分 「再不給看跟帶小孩，我可以更認真的處理事情」 7 110年3月5日 10時32分 「別搞到真的笑話一輩子」 8 110年3月14日 15時37分 「切記，你已經公憤了，懸崖勒馬」 9 110年3月19日 22時45分 「當流氓，笑話我一輩子」 10 110年3月30日 7時30分 「人的無情表現的非常淋漓盡致」 
附表二（本院110年度投簡字第63號，被告所傳送之訊息內容）
傳送日期 訊息內容 109年9月11日18時1分許至109年11月3日晚間 「我看你要玩什麼」、「已經告知你很多次了，你只是害了這個小孩未來而已，別以為真的你贏了。」、「你家不是講很有骨氣，千萬別那種別人小孩死不完的的教育」、「一家子亂講話，亂編故事，一家子假面。」、「謝謝你又告我，這個禮物真是特別。我也會有感謝禮。」、「這次你把我惹毛了，要告我會在高雄對你提告，」、「抱歉，你請的律師真的很爛，我將對你提出誣告，跟履行義務...別吃乾抹淨再說我們無情。」、「別搞10/14日的申請。人無知才是最恐怖的。」、「沒事真的別搞丟臉的事情」、「背骨會遺傳」、「黑資料我還很多」、「誠實，安心，放心。你完全沒有。無情，出賣，背骨 你完全遺傳。」